【裁判字號】    99,訴,116
【裁判日期】    990902
【裁判案由】    偽造文書等
【裁判全文】
臺灣宜蘭地方法院刑事判決               99年度訴字第116號
公  訴  人  臺灣宜蘭地方法院檢察署檢察官
被      告  乙○○
上列被告因偽造文書等案件，經檢察官提起公訴（98年度偵字第
755號、第1622號、第1974號），經本院合議庭裁定以簡式審判
程序審理，判決如下：
    主  文
乙○○犯結夥三人以上、攜帶兇器、毀越安全設備、夜間侵入住
宅竊盜罪，處有期徒刑陸月，如易科罰金，以新臺幣壹仟元折算
壹日，緩刑肆年，並應向甲○○支付新臺幣伍萬元，支付方式如
下：自民國99年9月28日起至100年1月28日止，於每月28日前支
付新臺幣壹萬元，如遲誤壹期履行者，其後之期間視為亦已到期
。
    事實及理由
一、構成犯罪事實：
    乙○○與丙○○、丁○○基於意圖為自己不法所有之犯意聯
    絡，於民國97年10月20日23、24時許，共同攜帶客觀上足供
    兇器使用之油壓剪1支，至宜蘭縣礁溪鄉○○路○段57號甲○○住處，推由丁○○在外負責把風，並由丙○○持乙○○所
    有之打火機1個燒熔該住處1樓浴室上方氣窗之紗窗後，持該
    油壓剪破壞氣窗上之鐵欄杆，再由乙○○自該氣窗攀爬侵入
    該住處開啟後門，丙○○隨即自該後門進入屋內，共同竊取
    甲○○所有之現金新臺幣（下同）3萬元、飛利浦廠牌42吋
    液晶電視1台（價值約4萬9千元）、飛利浦廠牌錄放影機1台
    （價值約6千元）、礁溪鄉農會提款卡1張，並持甲○○所有
    之鑰匙1支竊取甲○○所有停放在該處之車牌號碼2156-HA號
    自用小客車1輛（價值約40萬元）及置於車內之駕駛執照1張
    （起訴書漏未記載）、行車執照1張，供其等代步使用，得
    手後乙○○分得4千元，餘歸丙○○、丁○○取得。嗣於97
    年10月21日16時30分，為警在宜蘭縣宜蘭市○○路○段211號
    尋獲乙○○與丙○○、丁○○所棄置之車牌號碼2156-HA號
    自用小客車1輛，並循線查悉上情。
二、認定犯罪事實所憑之證據及理由：
  (一)被告乙○○於警詢、偵查及本院審理中之自白。
  (二)證人即同案被告丙○○於警詢、偵查及本院準備程序中之證
    詞。
  (三)證人即同案被告丁○○於警詢、偵查及本院準備程序中之證
    詞。
  (四)證人即被害人甲○○於警詢中之證詞。
  (五)失車-唯讀案件基本資料1份。
  (六)刑案現場照片5張、丁○○涉及竊盜案帶同警方現場勘察一
    覽表1張。
  (七)上開(二)至(六)所示證據，足以佐證被告首開自白與事實相符。
三、論罪科刑之理由：
  (一)按刑法第321條第1項第3款之攜帶兇器竊盜罪，係以行為人
    攜帶兇器竊盜為其加重條件，此所謂兇器，其種類並無限制
    ，凡客觀上足對人之生命、身體、安全構成威脅，具有危險
    性之兇器均屬之，且祇須行竊時攜帶此種具有危險性之兇器
    為已足，並不以攜帶之初有行兇之意圖為必要（最高法院79
    年台上字第5253號判例要旨參照）。本件被告乙○○與同案
    被告丙○○、丁○○所攜帶之油壓剪1支雖未扣案，惟依被
    告乙○○於本院審理中供承該油壓剪前端係金屬材質，握柄
    部分係以塑膠包裹，全長約60公分，參以同案被告丙○○係
    持該油壓剪破壞被害人甲○○住處氣窗上之鐵欄杆，顯見該
    油壓剪質地堅硬，屬客觀上對人身具有危險性之物，足以充
    當為兇器。故被告乙○○所為，係犯刑法第321條第1項第1
    款、第2款、第3款、第4款之結夥三人以上、攜帶兇器、毀
    越安全設備、夜間侵入住宅竊盜罪。
  (二)被告乙○○與同案被告丙○○、丁○○間具有犯意聯絡及行
    為分擔，為共同正犯。
  (三)審酌被告乙○○無犯罪前科，此有臺灣高等法院被告前案紀
    錄表1份在卷可參，素行良好，惟其四肢健全，竟其不思循
    正途賺取生活所需，反圖不勞而獲，僅因一時缺錢花用，即
    與同案被告丙○○、丁○○共同竊取他人財物，造成被害人
    甲○○受有財產上損害，並影響社會治安，及考量被告於犯
    罪後坦承犯行，且已與被害人甲○○達成民事和解事宜，此
    有本院99年度附民字第62號和解筆錄1份在卷可參，足認其
    於犯罪後態度良好等一切情狀，量處如主文所示之刑，並諭
    知易科罰金之折算標準。
  (四)被告前未曾因故意犯罪受有期徒刑以上刑之宣告，此有臺灣
    高等法院被告前案紀錄表1份在卷可參，其因一時失慮而觸
    犯本案犯行，於犯罪後已深知悔悟，且已與被害人甲○○達
    成民事和解事宜，並當庭承諾願以分期給付方式賠償被害人
    甲○○所受損害，而被害人甲○○亦表示同意，故本院認被
    告經此次科刑教訓後，應知警惕而無再犯之虞，因認其所宣
    告之刑，以暫不執行為適當，併予宣告緩刑4年，以啟自新
    。次按緩刑宣告，得斟酌情形，命犯罪行為人向被害人支付
    相當數額之財產或非財產上之損害賠償，刑法74條第2項第3
    款定有明文，本院為確保被告能確實履行上開承諾賠償被害
    人，爰諭知被告如主文所示之負擔。又依刑法第74條第4項
    規定，前開支付之負擔得為民事強制執行名義，倘被告不履
    行，且情節重大，足認原宣告之緩刑難收其預期效果，而有
    執行刑罰之必要者，依刑法第75條之1第1項第4款規定，得
    撤銷其緩刑宣告，附此敘明。
  (五)至於未扣案之打火機1個，雖係被告乙○○所有，並供其與
    同案被告丙○○、丁○○犯竊盜罪使用之物，然被告乙○○
    於本院審理中供稱該打火機已不知去向，復無證據足證尚屬
    存在，爰不予宣告沒收。又未扣案之油壓剪1支雖係供被告
    乙○○與同案被告丙○○、丁○○犯竊盜罪使用之物，然並
    無證據足證係其等所有且尚屬存在，亦爰不予宣告沒收。
四、適用之法律：
  (一)程序法方面：刑事訴訟法第273條之1第1項、第299條第1項
    前段、第310條之2。
  (二)實體法方面：刑法第28條、第321條第1項第1款、第2款、第
    3款、第4款、第41條第1項前段、第74條第1項第1款、第2項
    第3款。
本案經檢察官劉惟宗到庭執行職務。
中    華    民    國    99    年    9    月     2     日
                  刑事第二庭  法  官  蘇錦秀
以上正本證明與原本無異。
如不服本判決應於收受送達後十日內向本院提出上訴書狀，並應
敘述具體理由；其未敘述上述理由者，應於上訴期間屆滿後二十
日內向本院補提理由書(均須按他造當事人之人數附繕本)「切勿
逕送上級法院」。
                              書記官  林慶生
中    華    民    國    99    年    9    月     2     日
【附錄本案論罪科刑法條】
★刑法第321條：
犯竊盜罪而有下列情形之一者，處6月以上、5年以下有期徒刑：
一、於夜間侵入住宅或有人居住之建築物、船艦，或隱匿其內而
    犯之者。
二、毀越門扇、牆垣或其他安全設備而犯之者。
三、攜帶兇器而犯之者。
四、結夥三人以上而犯之者。
五、乘火災、水災或其他災害之際而犯之者。
六、在車站或埠頭而犯之者。
前項之未遂犯罰之。

司法院資訊處製作；財團法人民間司法改革基金會備份。
